【裁判字號】    96,重訴,1034
【裁判日期】    970311
【裁判案由】    殺人
【裁判全文】
臺灣臺中地方法院刑事判決            96年度重訴字第1034號
公  訴  人  臺灣臺中地方法院檢察署檢察官
被      告  甲○○
選任辯護人  郭隆偉律師
上列被告因殺人案件，經檢察官提起公訴（九十六年度偵字第一
四八號），本院判決如下：
    主    文
甲○○殺人，處有期徒刑貳拾年。扣案之水果刀壹支沒收。
    犯罪事實
一、甲○○與林琮係夫妻，因林琮以甲○○所生之女兒非渠
    之子女而要求離婚，雙方為此爭執頻繁。詎甲○○竟基於殺
    人之犯意，明知緊閉房門、窗戶在內燒炭會造成屋內人員因
    一氧化碳中毒，仍民國九十五年十二月十一日上午九時許，
    在臺中市○○區○○路一○三之八巷二十一號住處二樓房間
    內，見林琮熟睡，遂以自備之膠帶，將臥室內之門窗縫隙
    黏貼膠布，以阻斷房內空氣對流，再點燃所購買之木炭，欲
    造成林琮一氧化碳中毒，至同日（即十一日）下午一時許
    ，因林琮胞弟丙○○原計劃與林琮出門，而至上開住處
    二樓房間找林琮，林琮因而甦醒起床與丙○○至丙○○
    位於三樓房間。不久林琮即再返回二樓房間睡覺，甲○○
    乃承前殺人之犯意，接續趁林琮處於睡眠狀態，持其所有
    預先放置於房間床頭櫃旁桌子上之水果刀（刀長約二十七公
    分、刀刃長十六公分、刀身最寬處約三公分），朝當時仰臥
    在床睡覺之林琮胸部正上方刺入一刀，造成林琮距顱頂
    三十八公分及離中線偏左一公分之胸部中線處，大小約三Ⅹ
    一公分之縱向刺創傷，並依序刺穿胸骨、右側肺臟上葉、前
    方心包囊壁，後刺破右側之上主動脈，再刺穿後心包囊壁進
    入右胸腔內，造成無明顯左右、上下，深達九‧五至十二公
    分之傷勢，林琮因而負傷欲起床求救，甲○○復自林琮
    背後以右手持上開水果刀，朝林琮背部第七肋間刺入右側
    肺臟葉一刀，致林琮右後肩胛距顱頂四十二公分、離中線
    偏右六公分處，受有略呈斜向（傷口上端略偏左）、大小約
    二‧五Ⅹ○‧四公分，深度大於七公分之刺創傷，並在刺殺
    林琮過程中，造成林琮頭皮右側前額區一淺層斜向銳器
    刺創傷，胸部中線下方有五處呈點狀至線狀的表皮刺傷。嗣
    林琮雖自臥房內奪門而出，向在上址三樓之丙○○求救，
    但終因前揭右胸部刺創傷刺破右側之上主動脈，而造成右胸
    腔內大量出血，經送抵林新醫院急救時已心肺停止，並於同
    日十六時八分許，因失血過多，不治死亡。嗣經丙○○發現
    報警處理，而為警查獲上情，並扣得上開水果刀一把。
二、案經丙○○訴由臺中市警察局第四分局報告臺灣臺中地方法
    院檢察署檢察官偵查起訴。
    理    由
壹、程序部分
    按被告以外之人於審判外之陳述，雖不符前四條（指刑事訴
    訟法第一百五十九條之一至第一百五十九條之四）之規定，
    而經當事人於審判程序同意作為證據，法院審酌該言詞陳述
    或書面陳述作成之情況，認為適當者，亦得為證據；又當事
    人、代理人或辯護人於法院調查證據時，知有第一百五十九
    條第一項不得為證據之情形，而未於言詞辯論終結前聲明異
    議，視為有前項之同意，刑事訴訟法第一百五十九條之五第
    一項、第二項定有明文。本案被告甲○○、選任辯護人就檢
    察官所提出證據及本院為發見真實所調查證據之證據能力，
    於本院準備程序及審判程序中均表示無意見，且迄於言詞辯
    論終結前亦未聲明異議，自視為同意作為證據，本院審酌各
    該證據作成時之情況，並無非出於任意性或不正之方法，且
    客觀上亦無不可信之情況，亦認為適當，自得為證據。
貳、實體部分
一、訊據被告甲○○固坦承於上開時地，趁被害人林琮熟睡之
    際，以自備之膠帶封住臥房門窗縫隙，並在房內燒炭，復持
    扣案之水果刀，刺殺被害人林琮二刀之事實，惟矢口否認
    有何殺人之犯行，辯稱：九十五年十二月十一日上午八時許
    ，伊與被害人均服用醫生開立之ＦＭ２藥丸，伊服用四顆，
    被害人林琮服用二顆，迨至同日下午二時二十五分許，在
    上開住處二樓房間內，被害人林琮起床發現伊在房間內燒
    炭準備自殺，因而與伊發生口角並毆打伊，伊即拿放置於房
    間床頭櫃旁桌上之水果刀揮舞想要嚇阻被害人林琮，被害
    人林琮見伊右手持水果刀，即上前搶伊所持之水果刀，雙
    方拉扯中，不知如何伊就刺了被害人林琮的背部一刀，被
    害人林琮被伊刺傷背部後，跑到房間門口要開門時，伊叫
    住被害人，被害人林琮聽到伊之叫聲轉身過來時，伊即持
    手上之水果刀追上前去，因被害人停住，伊不小心將水果刀
    刺進被害人林琮之左胸云云。經查：
（一）被告與被害人林琮係夫妻，平時居住於臺中市○○區○○路一○三之八巷二十一號（即案發地點），因被害人林
      琮認為被告所生之女非其親生子女，雙方時起口角且爭
      執頻繁，被害人林琮表示要與被告離婚等情，業據被告
      供陳在卷，核與告訴人即被害人胞弟丙○○於九十五年
      十二月十一日警詢時指述：「（問：你是否知道為何會發
      生你哥哥林琮遭你大嫂甲○○持刀殺害致死事件？）因
      我大嫂甲○○生有一名小孩後，跟我哥哥林琮說是與我
      哥哥林琮所生，但後來我哥哥將小孩血液送ＤＮＡ鑑定
      確定小孩不是與我哥哥林琮所生，因此我哥哥林琮便
      要求與我大嫂甲○○離婚，可能因此發生爭執而造成此事
      件．．」等語（見警卷第八頁），及九十五年十二月十
      二日於偵查中指述：「（問：平時死者與甲○○感情如何
      ？）平時有一些口角．．，這陣子可能因哥哥為了所生的
      小孩是否為兄長的而爭吵，兄長不承認這個小孩為其所生
      ，所以死者有表示要離婚。」等語（見九十五年度相字第
      二○九二號卷第十六頁背面）相符，並有親子鑑定結果報
      告書列印資料、被告全戶戶籍資料查詢結果等附卷可稽（
      見警卷第二四至二九頁），被告之自白，堪信為真實。
（二）再被告於九十五年十二月十一日上午九時許，在上開住處
      二樓房間見被害人林琮正處於熟睡狀態，遂將臥室門窗
      縫隙黏貼膠布，以阻斷房內空氣對流，再點燃所購買之木
      炭，欲與被害人林琮同歸於盡，至同日下午一時許，因
      告訴人丙○○原計劃與被害人林琮出門，而至告訴人丙○○找被害人林琮時，被害人林琮因而甦醒起床，並
      由告訴人丙○○將被害人林琮扶至告訴人丙○○位於上
      址三樓房間休息，不久被害人林琮即再返回二樓房間時
      ，遭被告持其所有預先放置於房間床頭櫃旁桌子上之水果
      刀，在其胸前及背部各刺一刀後，被害人林琮倒臥在房
      間門口外之事實，迭據被告於警詢、偵訊及本院審理中均
      坦承不諱，亦與告訴人丙○○於九十五年十二月十二日偵
      訊時指訴：案發前即九十五年十二月十一日大約下午一時
      許，原先要與被害人林琮出門，我叫房間內的人時，被
      害人林琮在睡覺，被告在燒炭自殺，我就叫醒被害人林
      琮，被告仍在房間內，我扶被害人林琮到我房間，被
      告又自行走回他房間，不到半小時聽到被害人林琮的呼
      叫聲等語（見九十五年度相字第二○九二號卷第十六頁背
      面）相符，並據證人即臺中市警察局第四分局偵查隊小隊
      長林振文於本院審理時證述：我到達現場，在樓下遇到被
      害人林琮的弟弟即告訴人丙○○，上去在二樓樓梯的走
      道
      就有看到血跡，延續血跡的方向就到二樓前方的臥室照相
      ，當時臥室裡面沒有其他人，現場浴室有一個小火爐，放
      在浴缸裡面，上面的炭火已經燃燒盡了，床舖右下方有放
      一個報紙，其上有火爐的痕跡印，接近前面落地窗及廁所
      垃圾桶裡面，分別有撕下來揉成一團的白色膠帶各一個，
      另有一捆使用過還沒有使用完的白色膠帶則是放在進臥室
      門右側的櫃子上等情明確（見本院卷第五六至五七頁），
      復有臺中市警察局第四分局九十六年六月二十九日中分四
      偵字第○九六○○一七四○三號函送之位置圖在卷可稽，
      是被告此部分之自白，亦堪信與事實相符。
（三）被害人林琮因遭被告朝胸部正上方刺入一刀，造成被害
      人林琮距顱頂三十八公分及離中線偏左一公分之胸部中
      線處，大小約三Ⅹ一公分之縱向刺創傷，並依序刺穿胸骨
      、右側肺臟上葉、前方心包囊壁，後刺破右側之上主動脈
      ，再刺穿後心包囊壁進入右胸腔內，造成無明顯左右、上
      下，深達九‧五至十二公分之傷勢，及背部第七肋間刺入
      一刀，而刺入被害人林琮右側肺臟葉，致被害人林琮
      右後肩胛距顱頂四十二公分、離中線偏右六公分處，受有
      略呈斜向（傷口上端略偏左）、大小約二‧五Ⅹ○‧四公
      分，深度大於七公分之刺創傷，嗣被害人林琮雖自臥房
      內奪門而出，向在上址三樓之告訴人丙○○求救，但終因
      前揭右胸部刺創傷刺破右側之上主動脈，而造成右胸腔內
      大量出血，經送抵林新醫院急救時已心肺停止，並於同日
      十六時八分許，因失血過多，不治死亡等事實，亦均為被
      告所自承，並有被害人林琮死亡地點現場圖、現場勘察
      照片、相驗筆錄、林新醫院法醫參考病歷摘要、相驗屍體
      證明書、解剖筆錄、解剖鑑定報告（見九十五年度相字第
      二○九二號卷第三、八至十、十四、十八至二十、二二至
      二九頁）、臺中市警察局第四分局九十六年六月二十九日
      中分四偵字第○九六○○一七四○三號函送之位置圖、血
      衣照片、相驗解剖照片等在卷，及上開水果刀一支扣案足
      憑，是被害人林琮確實因被告持扣案之水果刀刺殺其胸
      部中線處、右後肩胛部位之行為，造成其右胸腔大量出血
      ，導致失血過多不治死亡，由此可知，被告之刺殺行為與
      被害人林琮之死亡結果間，具有直接因果關係存在，堪
      以認定。
（四）再被告雖辯稱：被害人林琮胸部所刺一刀係被害人林琮
      在上開二樓房間門口要開門時，被害人林琮聽聞伊之
      叫聲，那時伊與被害人林琮相距約三、四十公分，也沒
      有揮著去刺被害人林琮的胸部，係被害人林琮轉身過
      來時，伊不慎將手上所持之水果刀刺入被害人林琮胸部
      等語。然查：
  １、依卷附之臺中市警察局現場勘察報告、刑案現場測繪圖（
      見本院卷第一○六至一一一頁）、現場採證紀錄表（見本
      院卷第七十八頁），及前揭照片所示，在被告上址二樓房
      間內，床鋪左側枕頭表面有散狀面積較細微之中速型態血
      跡噴濺血點，及枕頭下方床面有血跡灘痕；床面及地面血
      跡滴落痕之軌跡，自床面左側延左側地面，續至房門口，
      其間有些許停頓同處連續滴落，終至樓梯玄關處而止，並
      形成血跡灘。再者，現場床鋪左側枕頭上、枕頭下方所採
      集之血跡棉棒（編號一─一、一─三）經鑑驗結果，ＤＮ
      Ａ型別與被害人林琮ＤＮＡ─ＳＴＲ型別相同，有刑事
      案件證物採驗紀錄表、內政部警政署刑事警察局九十六年
      七月十二日刑醫字第○九六○○九八七九二號函、九十六
      年二月五日刑醫字第○九六○○○○四一○號鑑驗書、內
      政部警政署刑事警察局九十六年八月二十三日刑醫字第○
      九六○一一六五一六號鑑驗書附卷可證（見本院卷第八二
      、八一、一五四頁）。參以證人即本案之勘察人員乙○○
      於本院審理時結證稱：現場測繪圖上樓梯轉角處大片的紅
      點，參酌勘察報告第四頁第三段內容記載，此部分是被害
      人林琮倒臥的位置，從案發現場照片即勘查報告後附照
      片第一頁編號二照片上的血跡攤即被害人林琮倒地的位
      置，依該處血跡狀況，倒地處沒有刺殺的血跡型態，明顯
      的刺殺血跡型態遺留在臥房左側的枕頭面，應該在此區域
      附近發生刺殺的情形，依現場血跡型態僅能看出在臥房枕
      頭面區域附近發生刺殺，尚未發現有在房間別區域發生刺
      殺之證據等語（見本院卷第一七二頁），可知，本案被告
      持刀刺殺被害人林琮之發生位置係在床舖左側枕頭區域
      附近，而無在臥房門口發生刺殺之情形已明。
  ２、又證人即法醫許倬憲於本院審理中證述：被害人林琮前
      後明顯各一刀，胸前還有幾處淺層刺傷，但有刺到心臟上
      面的主動脈，另外還有刺到右胸，所以右側肺臟也被刺穿
      ，前面刺進去的地方是胸骨，是很硬的骨頭部分，故可以
      瞭解血液流動方向一定是往右側胸腔流進去，因為是軟的
      組織，所以不會去考慮現場血跡噴濺的情形，因為血液要
      往外擠出去並不容易，如果死者身上還有穿衣服時，現場
      更不會看到有血跡噴濺，一般要看到血跡噴濺是手部的主
      動脈被傷到才會去探討此部分的問題，本案因為心臟地方
      與右胸有連貫，血液一定往比較容易流的方向即右胸流，
      故現場不一定會看到血跡噴濺，前後一定是各一刀，而不
      是貫穿傷，肺臟的地方也有兩處刀傷，當初被害人林琮
      胸腔內的流出的血量已經超過兩千ＣＣ，因為被害人林琮
      前後都有刀傷，所以會有血跡，但是主要是背後的位置
      ，因為前方有胸骨，所以背後血液比較容易流出，刺穿胸
      骨要比刺穿肋骨力量來得大等語（見本院卷第一七三至一
      七四頁）。參以證人乙○○亦證述報告中記載被害人林琮
      手部並未發現有抵抗傷，可以判斷未及防備一情（見本
      院卷第一七一頁），若非被害人林琮係於無預警及未抵
      抗之情形下，且係在床面左側下遭被害人自胸部中線處刺
      殺，則床鋪左側枕頭面上及枕頭下方應無任何血跡噴濺痕
      ，且被害人林琮係胸骨被刺穿，胸骨即是很硬的骨頭，
      血液流往右胸腔，而未大量噴出，自然在床鋪左側枕頭週
      圍僅形成細微、少量之血跡噴濺痕並無大量血跡痕。另再
      佐以被害人林琮之血液經送法務部法醫研究所檢測，結
      果發現僅含酒精十一mg/dl（即○‧○一一%），未發現鴉
      片類、安非他命類、鎮靜安眠藥及其他常見毒藥物成分一
      情，有法務部法醫研究所九十六年一月九日法醫毒字第○
      九五○○○五八四○號函一件附卷可稽（見九十五年度相
      字第二○九二號卷第三三頁），則被害人林琮血液中既
      無毒物反應，若非熟人且係在被害人林琮熟悉之環境下
      遭殺害，又怎麼可能在無毒物反應之情況下，處於完全無
      預警且未抵抗之躺臥姿勢下遭殺害，可見被害人林琮係
      遭被告於上開住處二樓房間床鋪左側之位置，遭被告接續
      刺殺三刀，是被告上開所辯，與事實不符，尚難採信。起
      訴意旨認被害人林琮係先遭被告持水果刀朝背部刺一刀
      ，被害人林琮負傷欲奪門呼救，被告喝令被害人林琮
      停住，趁被害人林琮轉身之際，再持水果刀朝被害人林
      琮胸前猛刺一刀等情，與前述不符，起訴意旨容有誤會
      ，併此敘明。
（五）至被告辯稱：因被害人林琮發現伊在房間燒炭準備自殺
      ，因而與伊發生口角並毆打伊，伊即拿放置於房間床頭櫃
      旁桌上之水果刀揮舞想要嚇阻被害人林琮，被害人林琮
      見伊右手持水果刀，即上前搶伊所持之水果刀，雙方拉
      扯中，不知如何伊就刺了被害人林琮的背部一刀等語。
      然查：
  １、按正當防衛係指對於現在進行中之不法侵害或攻擊行為所
      為之必要防衛，而以存在緊急防衛情狀（有侵害行為、是
      現在之侵害、不法之侵害），實行緊急防衛行為（即防衛
      行為必須是客觀必要、防衛行為不過當、出於防衛意思）
      為要件，換言之，刑法上之正當防衛以遇有現在不法之侵
      害之前提，如不法侵害尚未發生，即無防權之可言（最高
      法院二十八年上字第二八七九號判決意旨參照）。
  ２、再依被害人林琮死亡地點現場圖所示，二樓房間長四一
      ○公分，寬五一七公分，床鋪長二○○公分、寬一八三公
      分，由床鋪（死亡地點現場圖Ｄ點），在二樓房間門打開
      呈九十度之下，相距一三○公分（見本院卷第五二頁），
      且觀諸案發現場照片床鋪兩旁各放置小型櫃子、嬰兒床、
      洗衣籃、嬰兒車等物，又床鋪前方則擺放一張放置電腦鍵
      盤、雜誌等雜物之茶几（見案發現場照片編號一至六、編
      號十九、二十），被告亦承用來刺殺被害人林琮之水果
      刀，即放置於床頭旁桌上，且由上述可知，被害人林琮
      係在上開住處二樓房間床鋪左側枕頭附近遭刺殺，而該臥
      房床舖及擺放之物品即佔去該房間三分之二左右之面積
      ，若果如被告所辯情節，則被害人林琮既在床鋪左側，
      此時在床鋪週圍都有擺放嬰兒床等中大型物品，難以進行
      攻擊動作之情形下，被害人林琮如何攻擊被告，即有疑
      義，且被告對於被害人林琮在發現被告燒炭自殺之行為
      後，被害人林琮如何攻擊被告，亦無法提出合理說明，
      是依當時客觀情狀，被告既未受有何立即危險，被告仍取
      放置於床頭旁桌上之水果刀，刺殺被害人林琮，其所為
      顯非出於防衛行為，應可認定。
  ３、況依刑案現場測繪圖、現場勘察照片及證人乙○○、許倬
      憲前開證詞，可知被害人應係在床鋪左側先遭被告刺殺胸
      部後，才從床鋪左側往上開住處二樓房間門口移動以便呼
      救，隨即倒在二樓樓梯玄關處，始造成該處有大片血跡灘
      ，故被告辯稱：係伊與被害人林琮拉扯之際，不知如何
      刺了被害人林琮背部一刀乙節，衡與事實不符，殊難採
      信。
（六）另被告辯稱：伊沒有殺害被害人之犯意，是不小心的等語
      ，惟查本案扣案被告手持以刺殺被害人林琮之水果刀長
      約二十七公分，刀刃長十六公分，刀身最寬處約三公分，
      沾有血跡的長度約十一公分，為單刃的凶刀，有臺灣臺中
      地方法院檢察署解剖鑑定報告（見九十五年度相字第二○
      九二號卷第二七頁）附卷足憑。又該刀刃中端所採得之血
      跡檢體，經送驗結果，與被害人林琮ＤＮＡ─ＳＴＲ型
      別相同一節，亦有上開內政部警政署刑事警察局鑑驗書在
      卷可考；而被害人林琮之致命傷係遭銳器刺入胸部，刺
      入後，依次刺穿胸骨、右側肺臟上葉、前方心包囊壁，後
      刺破右側的上主動脈，再刺穿後心包囊壁進入右胸腔內，
      造成右胸腔內有大量的出血量。刺入深度約九‧五至十二
      公分等情，已詳如前述，由上述可知，被告所持水果刀之
      刀刃長僅「十六公分」，其刺入被害人林琮胸部刺創傷
      大小為三X一公分，深度達「九‧五至十二公分」，換言
      之，可謂被告持刀刺向被害人林琮胸部時，該水果刀不
      僅刺穿胸骨，且刀刃部分絕大部分已刺入被害人林琮體
      內，顯見持刀者應有相當之殺人決意而用力持刀向前或向
      下刺入，始有可能造成如此嚴重之傷口，由此，益證被害
      人林琮應係躺在床鋪左側睡眠時，在未及防備之情形下
      ，遭被告持水果刀刺殺胸部一刀，且此刀刺穿堅硬之胸骨
      ，若非被告殺人犯意十分堅決，何能一刀即刺穿胸骨使刀
      刃刺入人體組織達十二公分，是被告辯稱：伊沒有殺人之
      犯意，是不小心的云云，不足採信。
（七）至被告之選任辯護人於本院審理時以：被告燒炭有與被害
      人林琮同歸於盡之意思，且燒炭部分無法證明木炭的量
      有造成被害人林琮死亡結果之危險，應為刑法第二十六
      條之不能犯等語為被告置辯。惟查：
  １、按刑法第二十六條但書所謂不能發生犯罪之結果，即學說
      上所謂「不能犯」，在行為人方面，其惡性之表現雖與普
      通未遂犯初無異致，但在客觀上則有不能與可能發生結果
      之分，未可混為一談（最高法院四十八年臺非字第二十六
      號判例意旨參照）。換言之，所謂「不能犯」，係指已著
      手於犯罪之實行，而不能發生犯罪之結果，且無危險者而
      言。亦即犯罪之不完成，係由於行為之性質上無結果實現
      之可能性，不能發生法益侵害或未有受侵害之危險，始足
      當之。倘行為人有犯罪之故意，並已著手實行，其犯罪之
      不完成係由於外部障礙所致，自不能謂係不能犯（最高法
      院九十五年度臺上字第六二八一號裁判意旨可資參照）。
  ２、在密閉空間內燒炭會造成一氧化碳中毒，為一般人依其通
      常之知識、智能及經驗均明知之事項，又一般一氧化碳中
      毒，中毒者血液中之一氧化碳血紅素百分率若超過百分之
      六十，即會造成中毒者昏迷、死亡之結果，有高雄市立民
      生醫院一氧化碳中毒與處理衛教資料一份（見本院卷第二
      一六頁），附卷供參。
  ３、查被告在上開住處二樓房間內燒炭欲造成被害人林琮一
      氧化碳中毒以殺害被害人林琮之行為，雖依法務部法醫
      研究所檢測結果，在被害人血液中，未發現鴉片類、安非
      他命類、鎮靜安眠藥及其他常見毒藥物成分，已如前述，
      然被告明知在密閉室內燒炭會造成人體一氧化碳中毒，猶
      不顧一切，先以膠帶黏貼門窗以阻斷空氣流通，使上開住
      處二樓房間成為密閉空間並進而在室內燒炭，足見被告確
      有致被害人林琮於死之意思，雖被害人林琮未因被告
      燒炭行為而一氧化碳中毒，然被告燒炭行為，要難謂無殺
      人意思或當時身處室內之被害人林琮毫無危險，參照首
      揭判例、判決意旨，辯護人為被告辯護稱：被告燒炭部分
      無法證明木炭的量有造成被害人林琮死亡結果之危險，
      應為刑法第二十六條之不能犯等語，顯有誤會。
（八）綜上所述，被告確於前揭時、地故意殺害被害人林琮無
      疑，本案事證已明，被告殺人犯行洵堪認定，應予依法論
      科。
二、論罪科刑
（一）核被告所為，係犯刑法第二百七十一條第一項殺人罪。被
      告先後兩次分別以燒炭欲使被害人林琮一氧化碳中毒，
      及持水果刀刺殺被害人林琮之殺人犯行，雖屬自然上數
      行為，然係於密接之時間，在相同地點實施，侵害同一法
      益，二次殺人行為之獨立性極為薄弱，在刑法評價上，應
      視為數個舉動之接續施行，合為包括之一行為予以評價，
      為接續犯，只論以一罪。
（二）又被告之選任辯護人雖曾以：被告之犯行有值憫恕之處，
      請依法酌減其刑等語為被告辯護，惟刑法第五十九條之酌
      量減輕其刑，必須犯罪另有其特殊之原因與環境等等，在
      客觀上足以引起一般同情，認為即予宣告法定最低刑期，
      猶嫌過重，始有其適用。本案被告係因被害人林琮發現
      被告所生之女，並非其與被告親生之女，欲與被告離婚，
      惟被告竟不思妥適與被害人林琮處理此問題，反而先燒
      炭欲殺被害人林琮未果後，旋持刀殺害被害人林琮，
      其所為尚難認有「在客觀上足以引起一般同情，認為即予
      宣告法定最低刑期，猶嫌過重」之情事，故本院認被告並
      刑法第五十九條酌減其刑之適用，附此敘明。
（三）爰審酌被告並無犯罪前科，有臺灣高等法院被告前案紀錄
      表在卷可考，素行尚可，惟其僅因夫妻間處理子女問題，
      即預謀殺害其夫（即被害人林琮），且先是燒炭欲使被
      害人一氧化碳中毒，之後又持預先準備之水果刀，在其夫
      完全無預警及抵抗情形下痛下毒手，所刺二刀均深入人體
      之要害，足見其操刀用力之猛，手段之殘酷，一心要致其
      夫死亡始肯罷休，罔顧夫妻之情分，及犯罪後否認殺人犯
      意，飾詞卸責，態度不佳等一切情狀，量處如主文所示之
      刑，以資懲儆。
（四）扣案之水果刀一支，係供被告所自備，且係殺害被害人林
      琮所用之物一情，業據被告供承在卷，爰併依刑法第三
      十八條第一項第二款之規定，併予宣告沒收。至於被告欲
      使被害人林琮因一氧化碳中毒死亡而自備之膠帶一捲、
      火爐一個，既均未扣案，為免將來執行困難，爰不予宣告
      沒收。
（五）末查被告上開犯罪時間，雖在九十六年四月二十四日之前
      ，然依中華民國九十六年罪犯減刑條例第三條第一項本文
      規定，所犯之罪，經宣告死刑、無期徒刑或逾有期徒刑一
      年六月之刑者，不予減刑，是本案被告所犯刑法第二百七
      十一條第一項殺人罪，經宣告有期徒刑已逾一年六月，不
      符減刑規定，應不予減刑。
據上論斷，應依刑事訴訟法第二百九十九條第一項前段，刑法第
二百七十一條第一項、第三十八條第一項第二款，判決如主文。
本案經檢察官丁○○到庭執行職務。
中    華    民    國    97    年    3     月    11    日
                  刑事第九庭  審判長法  官  周瑞芬
                                    法  官  楊萬益
                                    法  官  莊秋燕
以上正本證明與原本無異。
如不服本判決，應於收受送達後十日內向本院提出上訴書狀（應
敘述具體理由並附繕本）。
上訴書狀如未敘述理由，應於上訴期間屆滿後二十日內補提理由
書於本院。
                                    書記官  顏督訓
中    華    民    國    97    年    3     月    11    日
附錄論罪科刑法條：
中華民國刑法第二百七十一條
（普通殺人罪）
殺人者，處死刑、無期徒刑或十年以上有期徒刑。
前項之未遂犯罰之。
預備犯第一項之罪者，處二年以下有期徒刑。


司法院資訊處製作；財團法人民間司法改革基金會備份。
